臺灣高等法院臺南分院刑事裁定　　　　　　　　九十四年度交聲再字第一二號　Ａ
　　　再審聲請人
　　　即受判決人　甲　○　○
右列聲請人因過失致死案件，對於本院九十一年度交上訴字第一０九號中華民國九十
一年三月十二日確定判決（臺灣嘉義地方法院九十年度交訴字第三六號、臺灣嘉義地
方法院檢察署八十九年度偵字第六六三一號）聲請再審，本院裁定如左：
      主      文
再審之聲請駁回。
      理      由
一、聲請意旨以：
（一）被告甲○○已於九十一年三月十二日即與被害人家屬達成民事賠償和解，此有
      嘉義市西區調解委員會調解筆錄可稽，然原確定判決並未斟酌審認，而以「原
      審因以被告甲○○罪證明確，因予適用刑法第二百七十六條第二項，罰金罰鍰
      提高標準條例第一條前段，並審酌被告之素行資料、過失之程度、所造成之危
      害、犯後飾詞狡卸，並無悔意且未與被害人家屬和解等情一切情狀，量處有期
      徒刑十月，本院經核原判決關於被告甲○○部分，認事用法，俱無不合，量刑
      堪稱妥適，上訴意旨，仍執陳詞，否認犯罪，為無理由，應予駁回」等語判決
      ，恐有違誤。
（二）本件和解於判決時已存在，事實審法院卻未發現，不及調查斟酌，本案顯有發
      現足以影響於判決之新證據，為此依法聲請再審云云。
二、按刑事訴訟法第四百二十條第一項第六款規定，有罪之判決確定後，因發現確實
    之新證據，足認受有罪判決之人應受無罪、免訴、免刑或輕於原判決所認罪名之
    判決者，為受判決人之利益，得聲請再審。又所謂確實之新證據係指該證據於事
    實審法院判決前已經存在，為法院、當事人所不知，不及調查斟酌，至其後始行
    發見，且就證據本身形式上觀察，固不以絕對不須經過調查程序為條件，但必須
    顯然可認為足以動搖原有罪確定判決，而為受判決人無罪、免訴、免刑或輕於原
    判決所認罪名之判決者為限，亦即可為再審之新證據，必須具備於原事實審法院
    判決後始發現之「嶄新性」及明顯可推翻原有罪確定判決之「顯然性」要件始可
    （最高法院八十五年度台抗字第三０八號裁判意旨參照）。倘受判決人因對有利
    之主張為原審所不採，事後提出證明，以圖證實在原審前所為有利之主張為真實
    ，據以聲請再審，該項證據既非判決後所發見，顯難憑以聲請再審（最高法院五
    十年度台抗字第一０四號判例意旨參照）。經查：
（一）本院九十一年交上訴字第一０九號原確定判決，係於九十一年三月十二日「上
      午十時」宣判，經向本院維股查證屬實，有查詢單附卷足資可佐（見交聲再字
      第一二號卷第十七頁），而聲請人與被害人家屬達成民事賠償調解之時間，則
      係於九十一年三月十二日「下午十九時」，此有聲請人所提出嘉義市西區調解
      委員會調解筆錄附卷足稽，顯見聲請人係於本院上開確定判決宣判後，始與被
      害人家屬達成民事賠償事宜，聲請人遽認上開民事和解，於上開判決時已存在
      ，屬所謂「發現確實之新證據」，原確定判決未及調查審酌云云，自有未洽。
（二）又再審係對於確定判決事實認定錯誤之救濟方法，而法院之量刑，係綜觀刑法
      第五十七條及其他情況予以審酌判斷，與事實之認定無關，查聲請人所提出之
      上開調解筆錄僅係量刑之審酌資料之一，既非本院上開原確定判決宣判當時即
      已存在，本院於量刑時，本無從斟酌，聲請意旨既非認原確定判決認定事實有
      何錯誤，尚難憑以聲請再審。
三、綜上所述，聲請人上開所提出之調解筆錄之證據，核與刑事訴訟法第四百二十條
    第一項第六款之確實新證據要件不符，聲請人猶執上情，聲請本件再審，為無理
    由，應予駁回。
據上論斷，應依刑事訴訟法第四百三十四條第一項，裁定如主文。
中    華    民    國      九十四      年      二      月      二十五    日
                                  臺灣高等法院臺南分院刑事第一庭
                                      審判長法官  黃    崑    宗
                                            法官  蔡    長    林
                                            法官  田    平    安
右正本證明與原本無異。
如不服本裁定應於送達後五日內向本院提出抗告狀。
                                      法院書記官  劉    岳    文
中    華    民    國      九十四      年      三      月      一        日
